臺灣南投地方法院刑事判決
111年度簡上字第9號
公  訴  人  臺灣南投地方檢察署檢察官 
上  訴  人
即  被  告  陳恩村



上列上訴人即被告因毀棄損壞案件，不服本院南投簡易庭民國11
1年3月7日所為111年度投簡字第39號第一審判決（聲請簡易判決
處刑書案號：110年度調院偵字第53號），提起上訴，本院管轄
第二審之合議庭判決如下：
    主  文
上訴駁回。
陳恩村緩刑貳年。
    事實及理由
一、本案經本院審理結果，認原審以上訴人即被告陳恩村犯毀損
    他人物品罪，事證明確，適用刑事訴訟法第449 條第1項 ，
    刑法第354條、第41條第1項前段、第51條第6款、第38條第2
    項前段，刑法施行法第1條之1第1項，並審酌被告與告訴人
    陳承祺為鄰居暨親戚關係，因樹木逾越土地邊界對告訴人心
    生不滿，未思以理性解決紛爭，即以其所有之手鋸毀損告訴
    人所有之樹木，而使告訴人受有財產上之損害，所為實不可
    取；兼衡其犯罪動機、目的、手段、犯罪所生之危害，暨考
    量其犯後尚知坦承犯行之犯後態度，然迄今仍未與告訴人達
    成和解或成立調解以賠償告訴人所受損害，及其智識程度、
    家庭經濟之生活狀況等一切情狀，分別量處拘役30日、20日
    ，應執行拘役40日，並均諭知如易科罰金以新臺幣（下同）
    1,000 元折算1 日，核其認事用法，俱無違誤，量刑亦屬允
    洽，應予維持，除證據部分補充被告於本院審理中之自白（
    見簡上卷第67頁）外，其餘均引用第一審判決書記載之事實
    、證據及理由（如附件）。
二、被告上訴意旨略以：原審判決後已與告訴人和解，請給予緩
    刑之機會等語。
三、按量刑的輕重，屬事實審法院得依職權自由裁量之事項，苟
    已斟酌刑法第57條各款所列情狀而未逾越法定刑度，不得遽
    指為違法，且在同一犯罪事實與情節，如別無其他加重或減
    輕之原因，下級審量定之刑，亦無過重或失輕之不當情形，
    則上級審法院對下級審法院之職權行使，原則上應予尊重（
    最高法院72年台上字第6696號判例、85年度台上字第2446號
    判決意旨參照）。經查，原審就據以認定被告犯毀損他人物
    品罪(2罪)之證據及理由業已敘明綦詳，復經本院審酌全案
    情節，認原審認事用法並無不當，量刑亦甚妥適而無違法之
    處。至於被告於原審判決後與告訴人達成和解，係發生於原
    審判決後之事實，且為本院於衡量是否給予被告緩刑宣告時
    予以審酌(詳如後述)，是被告前揭理由，並不足以動搖原判
    決所為事實認定或量刑判斷，難謂允洽，尚非可取，其上訴
    為無理由，應予駁回。
四、惟查，被告前未曾因故意犯罪受有期徒刑以上刑之宣告，此
    有臺灣高等法院被告前案紀錄表在卷可按，其一時失慮致罹
    刑典，犯後坦認犯行，並於本院第二審審理中與告訴人達成
    和解，並給付和解金額完畢等情，此有和解筆錄1份在卷可
    按（見簡上卷第49頁），堪認被告具有悔意，盡力彌補告訴
    人之損害，經此偵審教訓及本次罪刑之科處，自當知所惕勉
    ，信無再犯之虞，本院乃認上開所宣告之刑，應以暫不執行
    為適當，爰依刑法第74條第1項第1款之規定宣告緩刑2年，
    以啟自新。
據上論斷，應依刑事訴訟法第455 條之1 第1 項、第3 項、第36
8 條、第373 條，判決如主文。
本案經檢察官簡汝珊聲請簡易判決處刑，檢察官林孟賢到庭執行
職務。
中　　華　　民　　國　　111 　年　　12　　月　　 1　　日
                 刑事第三庭   審判長法　官    楊國煜
                                    法  官    劉彥宏
                                    法  官    顏紫安
以上正本證明與原本無異。
不得上訴。
                                    書記官    劉芳竺
中　　華　　民　　國　　111 　年　　12　　月　　2 　　日